臺灣高等法院高雄分院民事裁定　　　　　 96年度抗字第366號
抗　告　人　甲○○
上列抗告人因與相對人乙○○間停止執行事件，對於民國96年10
月26日臺灣高雄地方法院96年度審聲字第1336號所為裁定提起抗
告，本院裁定如下：
    主  文
抗告駁回。
抗告程序費用由抗告人負擔。
    理  由
一、抗告意旨略以：兩造間分割共有物判決已確定多年，依強制
    執行法第131 條第1 項前段規定，執行法院得將各共有人分
    得部分點交之，土地既經點交，則地上物當然含有拆除之效
    力，伊自得請求執行法院執行點交分得之部分，並將土地上
    之地上物拆除。相對人之地上物即高架鋼骨RC結構造水塔及
    附屬設備，係其私人所使用，其提起債務人異議之訴，主張
    該水源係公眾生存必需之物，並非實在，自無停止執行之必
    要。是原裁定准予停止執行尚有未合，爰請求廢棄原裁定等
    語。
二、按強制執行程序開始後，除法律另有規定外，固不停止執行
    ，惟於提起異議之訴時，法院因必要情形或依聲請定相當並
    確實之擔保，得為停止執行之裁定，此觀強制執行法第18條
    第1 項、第2 項之規定自明。依此規定，只須當事人提起異
    議之訴，在該異議之訴確定前，法院如認有必要，得依職權
    為停止執行之裁定；其在當事人願供擔保，聲請停止強制執
    行時，法院亦非不得依其聲請，定相當並確實之擔保，為停
    止強制執行之裁定。至該異議之訴實體上有無理由，則非法
    院於裁定停止強制執行時應予審酌之事項（最高法院93年度
    台抗字第723 號裁定參照）。
三、經查，相對人以其已提起債務人異議之訴，由原審法院96年
    度補字第1186號審理中為理由，聲請停止同法院95年度執字
    第83412 號強制執行程序等情，業經原法院調閱上開執行卷
    查核屬實，原裁定依首開規定予以准許，及審酌抗告人聲請
    執行之土地價值為新台幣（下同）138 萬570 元，並依法定
    遲延利息即年息5 ％計算之利息，作為抗告人因停止執行未
    能即時點交，可能受有土地無法利用之損害，再預估上開訴
    訟進行期間約需4 年4 月可審結，認相對人因停止執行致抗
    告人所受之損害約為30萬元，揆諸前開說明，並無違誤。至
    抗告人雖以兩造分割共有物判決業已確定，抗告人自得請求
    點交其分得之土地，並拆除地上物，相對人提起債務人異議
    之訴尚屬無據云云，則屬實體上有無理由之事項，尚非法院
    於裁定停止強制執行時應予審酌者，抗告意旨指摘原裁定不
    當，求予廢棄，為無理由，應予駁回。
據上論結，本件抗告為無理由，依強制執行法第30條之1 、民事
訴訟法第495 條之1 第1 項、第449 條第1 項、第95條、第78條
，裁定如主文。
中　　華　　民　　國　　96　　年　　12　　月　　31　　日
                            民事第五庭
                                審判長法官  蔡明宛
                                法      官  曾錦昌
                                法      官  魏式璧
以上正本證明與原本無異。
本裁定不得再抗告。
中　　華　　民　　國　　96　　年　　12　　月　　31　　日
                                書  記  官  鄭翠芬
